【裁判字號】    97,訴,595
【裁判日期】    970731
【裁判案由】    違反毒品危害防制條例
【裁判全文】
臺灣新竹地方法院刑事判決               97年度訴字第595號
公  訴  人  臺灣新竹地方法院檢察署檢察官
被      告  甲○○
                    號
上列被告因違反毒品危害防制條例案件，經檢察官提起公訴（97
年度毒偵字第874 號），合議庭裁定由受命法官獨任改依簡式審
判程序審理，本院判決如下：
    主  文
甲○○施用第一級毒品，累犯，處有期徒刑柒月，扣案之第一級
毒品海洛因肆包（合計淨重零點參柒公克，空包裝總重壹點柒陸
公克）沒收銷燬；又施用第二級毒品，累犯，處有期徒刑肆月；
應執行有期徒刑玖月，扣案之第一級毒品海洛因肆包（合計淨重
零點參柒公克，空包裝總重壹點柒陸公克）沒收銷燬。
    事  實
一、甲○○前於民國89年間因施用第二級毒品案件，經臺灣花蓮
    地方法院以89年度毒聲字第611 號裁定送觀察、勒戒後，於
    89年6 月23日認無繼續施用毒品之傾向釋放出所，並由臺灣
    花蓮地方法院檢察署檢察官以89年度毒偵字第637 號為不起
    訴處分確定；又於92年間因幫助施用第二級毒品案件案件，
    經臺灣花蓮地方法院以91年度訴字第281 號刑事判決判處有
    期徒刑3 月確定，於92年7 月17日易科罰金執行完畢（構成
    累犯）；再於95年間因施用第一級毒品案件，經本院以95年
    度毒聲字第208 號裁定送觀察勒戒，於95年8 月29日認無繼
    續施用毒品之傾向釋放出所，並由臺灣新竹地方法院檢察署
    檢察官以95年度毒偵字第881 號為不起訴處分確定。詎其仍
    不知悔改，竟分別基於施用第一級毒品海洛因及第二級毒品
    安非他命之各別犯意，先於97年4 月27日22時許在其位於新
    竹縣竹東鎮○○路68號9 樓之6 之居所內，以將安非他命置
    入玻璃球內燒烤後吸食其霧化氣體之方式，施用第二級毒品
    安非他命1 次，再於同日23時許在上開居所內，以將海洛因
    攙入香菸吸食之方式，施用第一級毒品海洛因1 次，嗣甲○
    ○於同日23時40分許騎乘車號MXE-868 號之重型機車，行經
    新竹縣新豐鄉○○村○○鄰○○道路時為警攔查，經其同意搜
    索後當場扣得海洛因4 包（重量如主文所示），復經其同意
    為警採尿，並將其尿液檢體送請鑑驗，結果呈鴉片類及安非
    他命類陽性反應，始悉上情。
二、案經新竹縣政府警察局竹北分局報請臺灣新竹地方法院檢察
    署檢察官偵查後起訴。
    理  由
一、本件被告甲○○所犯為死刑、無期徒刑或最輕本刑為3 年以
    上有期徒刑以外之罪，其於準備程序中就被訴事實為有罪之
    陳述，經法官告知簡式審判程序之旨，並聽取公訴人之意見
    後，依刑事訴訟法第273 條之1 第1 項規定，合議庭裁定由
    受命法官獨任進行簡式審判程序，合先敘明。
二、上揭犯罪事實，業據被告於本院審理中坦承不諱，且被告到
    案後為警採集之尿液（編號為北97161） ，經送請詮昕科技
    股份有限公司以氣相層析質譜儀法檢驗後，乃呈第一級毒品
    海洛因代謝後嗎啡及可待因，及第二級毒品安非他命代謝物
    之陽性反應等情，有該公司97年5 月15日濫用藥物尿液檢驗
    報告、竹北分局毒品犯罪嫌疑人尿液採驗作業管制紀錄在卷
    可稽（見97年度毒偵字第874 號卷頁37、20），又被告於上
    開時地為警查獲扣得之疑似毒品4 包，經送驗後確呈毒品海
    洛因陽性反應，有法務部調查局97年6 月2 日調科壹字第09
    723025930 號鑑定書1 紙附卷可憑（重量如主文所示，見偵
    查卷頁46），是被告上開自白乃與事實相符，堪予認定；至
    於起訴書雖記載被告係「將第一級毒品海洛因及第二級毒品
    安非他命混合後以點煙之方式，施用海洛因及安非他命1 次
    」，然此與一般毒品施用者之施用常情不符，且經被告於本
    院審理中否認，公訴檢察官即當庭更正起訴事實如本院上開
    事實欄所載，併此敘明。而被告有如事實欄所載之觀察、勒
    戒紀錄，有臺灣高等法院被告前案紀錄表1 份在卷可稽，其
    於上開95年8 月29日即最後1 次觀察勒戒執行完畢釋放後5
    年內再犯本案施用第一級毒品海洛因及第二級毒品安非他命
    犯行，即應依法論科。
三、按海洛因及安非他命分別為毒品危害防制條例第2 條第2 項
    第1 款、第2 款規定之第一級、第二級毒品，故核被告所為
    ，係分別犯毒品危害防制條例第10條第1 項、第2 項之施用
    第一級毒品罪、施用第二級毒品罪。被告持有第一級毒品海
    洛因、第二級毒品安非他命後進而分別施用，其持有之低度
    行為分別為施用之高度行為所吸收，均不另論罪。被告所觸
    犯之上開2 罪，犯意各別，行為互異，應分論併罰；起訴書
    論罪法條欄並未敘明被告所犯上開罪名之罪數關係，然依事
    實欄所載似認被告係以1 行為同時觸犯上開2 罪名，因有誤
    會，業經公訴檢察官當庭更正，亦此敘明。被告前因上開幫
    助施用毒品案件受有期徒刑之宣告，甫於92年7 月17日易科
    罰金執行完畢，有上開被告前案紀錄表在卷可稽，其於上開
    徒刑執行完畢後5 年內，故意再犯本件有期徒刑以上之2 罪
    ，均為累犯，均應依刑法第47條第1 項規定加重其刑。爰審
    酌被告前已有施用毒品之不良素行，歷經觀察、勒戒後猶施
    用之，顯見其戒毒意志不堅，本不宜寬貸，惟念其施用毒品
    乃自戕一己之身體健康，對社會造成之危害尚非直接鉅大，
    且犯後終知能坦承犯行，態度良好，95年7 月1 日刑法第56
    條連續犯規定廢除後，被告施用毒品罪均須一罪一罰，所受
    刑期比起以往已經甚重等一切情狀，分別量處如主文所示之
    刑，並定其應執行之刑，以期自新。扣案之第一級毒品海洛
    因4 包（重量如主文所示，其上之包裝袋客觀上殘留有些微
    毒品，依鑑定實務難與毒品析離，應視同毒品併予沒收），
    係毒品違禁物，應依毒品危害防制條例第18條第1 項前段規
    定，不論屬於犯人與否宣告沒收銷燬。
據上論斷，應依刑事訴訟法第273 條之1 第1 項、第299 條第1
項前段，毒品危害防制條例第10條第1 項、第2 項、第18條第1
項前段，刑法第11條、第47條第1 項、第51條第5 款，判決如主
文。
本案經檢察官張凱絜到庭執行職務。
中    華    民    國    97    年    7     月    31    日
                    刑事第二庭  法  官  蔡川富
以上正本證明與原本無異。
如不服本判決應於收受本判決後10日內向本院提出上訴書狀，上
訴書狀應敘述具體理由。上訴書狀未敘述上訴理由者，應於上訴
期間屆滿後20日內補提理由書狀於本院 (均須按他造當事人之人
數附繕本 )「切勿逕送上級法院」。
中    華    民    國    97    年    7     月    31    日
                                書記官  陳秀子
附錄本案論罪科刑法條全文：
毒品危害防制條例第10條
施用第1 級毒品者，處6月以上5年以下有期徒刑。
施用第2 級毒品者，處3年以下有期徒刑。


司法院資訊處製作；財團法人民間司法改革基金會備份。
